臺灣高雄地方法院刑事判決
111年度訴字第205號
公  訴  人  臺灣高雄地方檢察署檢察官      
被      告  陳淑美



上列被告因偽造文書等案件，經檢察官提起公訴（109年度偵緝
字第1143、1144、1145、1146、1147號），本院判決如下：
    主  文
陳淑美犯行使偽造私文書罪，處有期徒刑貳月，如易科罰金，以
新臺幣壹仟元折算壹日。又犯如附表二所示行使偽造私文書罪共
3罪，各處如附表二「宣告刑」欄所示之刑，如易科罰金，均以
新臺幣壹仟元折算壹日。又犯如附表三（編號20、23、26除外）
所示詐欺取財罪共23罪、如附表三編號20、23、26所示詐欺得利
罪共3罪，各處如附表三「宣告刑」欄所示之刑，如易科罰金，
均以新臺幣壹仟元折算壹日。又犯非法由自動付款設備取財罪，
處拘役貳拾日，如易科罰金，以新臺幣壹仟元折算壹日。有期徒
刑部分應執行有期徒刑陸月；拘役部分應執行拘役壹佰貳拾日，
如易科罰金，均以新臺幣壹仟元折算壹日。
附表一編號15、附表二「偽造之署押」欄所載之偽造署押及附表
七所載之犯罪所得，均沒收，其中就犯罪所得部分，於全部或一
部不能沒收或不宜執行沒收時，追徵其價額。
其他被訴事實（即95年7月1日之前行為）部分公訴不受理。
    事  實
一、陳淑美於民國91年間，以轉讓行動電話門號為由，向友人蔡
    秋燕商借身分證，而持有蔡秋燕之身分證影本。因經濟狀況
    不佳，竟冒用蔡秋燕名義，為下列行為：
  ㈠明知未經蔡秋燕之同意或授權，竟意圖為自己不法之所有，
    基於詐欺取財及偽造私文書並進而行使之犯意，冒用蔡秋燕
    名義，於附表一「申請日期」欄所示之時間，填載如附表一
    所列各家銀行之信用卡申請書、現金卡申請書、通信貸款申
    請書，並於申請人簽名欄內偽造「蔡秋燕」之署押，並檢附
    蔡秋燕身分影本，分別持向各該銀行承辦人員申請信用卡、
    現金卡或貸款而行使之，致使各銀行承辦人員陷於錯誤，分
    別核發如附表一所示之信用卡、現金卡予陳淑美，陳淑美於
    收受後，便在卡片背面偽簽「蔡秋燕」之署押，足以生損害
    於蔡秋燕，及各家發卡銀行行對信用卡核發、客戶資料管理
    業務之正確性（除附表一編號15外，其餘冒名申請信用卡、
    現金卡或通信貸款之行為，均已時效完成，應為公訴不受理
    之判決，理由詳後述）。
  ㈡陳淑美取得附表一所示之信用卡、現金卡後，即為下列行為
    ：
    ⑴基於意圖為自己不法所有之詐欺取財犯意，及偽造私文書
      加以行使之各別犯意，分別於如附表二各編號所示時、地
      ，佯為持卡人蔡秋燕本人持附表二所示之信用卡，前往各
      該特約商店刷卡消費，並於各該刷卡簽帳單上偽簽「蔡秋
      燕」之署押，以表彰真正持卡人於確認消費及金額無誤後
      為此刷卡交易而行使之，致各該商店人員陷於錯誤，分別
      交付附表二各編號所示交易金額之財物，足生損害於蔡秋
      燕，及各該特約商店、發卡銀行。
　  ⑵基於意圖為自己不法所有之詐欺取財犯意，分別於附表三
      各編號所示時、地，佯為持卡人蔡秋燕本人持附表三所示
      之信用卡，前往各該特約商店刷卡消費，並確認消費及金
      額，致各該特約商店之店員陷於錯誤，分別交付如附表三
      （編號20、23、26除外）所示交易金額之財物或代繳如附
      表三編號20、23、26所示通信費，因而獲取免繳通信費之
      不法利益，足生損害於蔡秋燕，及各該特約商店、發卡銀
      行。
    ⑶基於非法由自動付款設備取財之犯意，持中國信託銀行核
      發之000000000000號現金卡，於附表四所示之時間在不詳
      地點，以將上開現金卡插入自動櫃員機内並輸入密碼之不
      正方法，使自動付款設備之辨識系統誤認係蔡秋燕本人預
      借現金而撥發如附表四所示之款項。
二、案經蔡秋燕、中國信託商業銀行等銀行訴請臺灣高雄地方檢
    察署檢察官偵查起訴。
    理  由
壹、有罪部分
一、證據能力之說明
　　下列引用之證據資料，因當事人均不爭執，依司法院「刑事
    判決精簡原則」，得不予說明。
二、認定事實所憑之證據及理由
    以上犯罪事實，已經被告陳淑美坦白承認，並經告訴人蔡秋
    燕、中國信託商業銀行告訴代理人簡慧明、第一銀行告訴代
    理人謝孝晴、台北富邦銀行告訴代理人陳鴻均、台新銀行告
    訴代理人黃琪婷於偵查中時指述明確，並有如附表六所示之
    證據資料在卷可為佐證。本案事證明確，被告以上犯行均可
    認定。
三、新舊法比較
    被告行為後，刑法第339條第1項、第2項詐欺取財（得利）
    罪、第339之2第1項非法由自動付款設備取財罪，已於103年
    6月20日修正公布施行，修正後規定，其中刑法第339條第1
    項就法定本刑中之選科或併科罰金部分，從「（銀元）1,00
    0元以下」提高為「50萬元以下」；刑法第339條之2第1項就
    法定本刑中罰金部分，從「1萬元以下」提高為「30萬元以
    下」，經比較後，新法並未有利於被告，依同法第2條第1項
    前段，被告本件犯行，仍應適用修正前之舊法規定。
四、論罪
　㈠被告如事實㈠所示，冒名申辦並取得具一定財產價值之信用卡
    之行為（即附表一編號15所示），係犯刑法第216條、第210
    條行使偽造私文書罪及修正前第339條第1項詐欺取財罪。被
    告於附表一編號15所示台北富邦商業銀行信用卡申請書偽簽
    「蔡秋燕」署押，及在該信用卡背面，以表彰真正持卡人同
    一性為目的而偽簽「蔡秋燕」署押，均為偽造私文書之部分
    行為，不另論罪；被告偽造私文書後進以行使，偽造之低度
    行為為行使之高度行為所吸收，亦不另論罪。被告上述所為
    ，係以一行為觸犯行使偽造私文書、詐欺取財2罪名，為想
    像競合犯，應從一重以行使偽造私文書罪論處。
  ㈡被告如事實㈡⑴所示冒名刷卡簽帳消費取得財物之行為（即附
    表二所示），均係犯刑法第216條、第210條行使偽造私文書
    罪及修正前第339條第1項詐欺取財罪。被告於簽帳單所偽簽
    「蔡秋燕」署押，係偽造各該簽帳單等私文書之部分行為，
    各該偽造之低度行為，應為其行使之高度行為所吸收，均不
    另論罪。又被告上開行使偽造簽帳單以詐欺取財，各罪構成
    要件之客觀實行行為具部分同一性，為一行為觸犯數罪名之
    想像競合犯，應從一重以行使偽造私文書罪處斷。
　㈢被告如事實㈡⑵所示冒名刷卡簽帳消費取得如附表三（編號20
    、23、26除外）所示交易金額之財物等行為，均係犯修正前
    刑法第339條第1項詐欺取財罪；其因而獲取如附表三編號20
    、23、26所示金額之免繳通信費之不法利益等行為，則是犯
    修正前刑法第339條第2項之詐欺得利罪。
  ㈣被告如事實㈡⑶所示之犯行（即附表四所示），係犯修正前刑
    法第339條之2第1項之非法由自動付款設備取財罪。被告於
    同日2次以現金卡插入自動櫃員機預借現金之行為，因卷內
    查無足認被告係各別起意之確切證據，依罪疑唯輕原則，僅
    能認係被告本於單一犯意接續為之行為，應僅論以接續犯一
    罪。
　㈤被告就事實㈠、事實㈡⑴所示，經論處之行使偽造私文書罪（依
    序為1罪、3罪），及就事實㈡⑵所犯詐欺取財（得利）罪（26
    罪）、就事實㈡⑶所犯非法由自動付款設備取得他人之物罪（
    1罪），係於不同之時、地所為，顯係出於各別犯意為之，
    應予分論併罰。公訴意旨認被告持附表二、三所示各家發卡
    銀行信用卡於不同時、地多次刷卡消費之行為，都是接續犯
    ，容屬誤會，應予指明。
　㈥被告以上犯行之犯罪時間，雖都在96年4月24日以前，但被告
    於本案偵查中，於96年5月31日（即中華民國96年罪犯減刑
    條例96年7月16日施行前）已經臺灣高雄地方檢察署通緝中
    ，迄至109年10月30日始經臺灣高雄地方檢察署撤銷通緝，
    有該署撤銷通緝書在卷可查（偵一卷頁37），被告顯然於96
    年12月31日前仍未自動歸案接受偵查，依中華民國96年罪犯
    減刑條第5條規定，不得減刑。
五、量刑　　
　  本院審酌被告行為正值壯年，不思以正當途徑賺取財富，擅
    自冒用蔡秋燕名義申辦附表一所示之數張信用卡、現金卡或
    貸款，並持以盜刷消費、預借現金，誠屬不該；但參酌被告
    已坦承犯行，並考量每次犯行之犯罪情節輕重，及其自陳國
    小畢業、目前無業等情狀，分別量處如主文所示之刑，並均
    諭知易科罰金之折算標準。末考量被告所犯上述各罪，犯罪
    手法類似，且因本次犯行所生款項僅剩附表七所列款項未清
    償，如以實質累加方式定執行刑，則處罰之刑度顯將超過其
    行為之不法內涵，而違反罪責原則，爰定應執行刑如主文所
    示，並均諭知易科罰金之折算標準。
六、沒收
  ㈠被告行為後，刑法關於沒收之規定業於104年12月30日修正公
    布，並自105年7月1日起施行，其中第2條第2項修正為：「
    沒收、非拘束人身自由之保安處分適用裁判時之法律」，故
    關於沒收之法律適用尚無新舊法比較之問題，於新法施行後
    應一律適用新法之相關規定。
  ㈡犯罪所得，屬於犯罪行為人者，沒收之；上述沒收，於全部
    或一部不能沒收或不宜執行沒收時，追徵其價額，刑法第38
    條之1第1項前段、第3項定有明文；另第38條第2項、第3項
    之物、第38條之1第1項、第2項之犯罪所得，因事實上或法
    律上原因未能追訴犯罪行為人之犯罪或判決有罪者，得單獨
    宣告沒收，刑法第40條第3項也有明文規定。被告持附表一
    所示各家銀行信用卡、現金卡刷卡消費或預借現金，及貸款
    或代為清償他銀行債款所生之款項，或已全數清償，或尚積
    欠附表七所列各家銀行本金未清償等情，已據各家銀行具狀
    陳明，有各家銀行陳報狀在卷可查（詳見附表七證據出處欄
    所載），故本院僅認定與附表七所列積欠各家銀行之本金餘
    額價值相當之財物或不法利益，為被告為本件犯行（含公訴
    不受理部分犯行）最終核算之犯罪所得，雖均未扣案，且因
    有部分犯罪所得相關之罪行因時效已完成而未能判決有罪（
    理由詳後述），而依卷存資料，並無法區分上述各家銀行積
    欠之本金與附表二至五所列何筆款項相關，為避免被告因犯
    罪而坐享犯罪所得，仍應合併依上述規定單獨宣告沒收，且
    於全部或一部不能沒收或不宜執行沒收時，追徵其價額。
  ㈡附表一編號15及附表二「偽造之署押」欄所載被告偽造之署
    押，均應依刑法第219條規定，不問屬於犯人與否，宣告沒
    收。
　㈢被告於附表一編號15所示犯行詐得之信用卡，本身所具之財
    產價值尚屬低微，依修正後刑法第38條之2第2項規定，不予
    宣告沒收。
　㈣被告如附表一編號15所偽造之信用卡申請書及附表二、三所
    示消費簽帳單，均已對外行使而非屬被告所有，且其行使之
    對象取得該等申請書、簽單於法有據而有正當保有權源，自
    不得宣告沒收，併予指明。　　
貳、公訴不受理部分
一、公訴意旨另以：陳淑美於91年間，以轉讓行動電話門號為由
    ，向友人蔡秋燕商借身分證，而持有蔡秋燕之身分證影本。
    因經濟狀況不佳，竟冒用蔡秋燕名義，為下列行為：㈠明知
    未經蔡秋燕之同意或授權，竟意圖為自己不法之所有，基於
    詐欺取財及偽造私文書並進而行使之犯意，冒用蔡秋燕名義
    ，先後於附表一「申請日期」欄所示之時間，填載如附表一
    所列各家銀行之信用卡申請書、現金卡申請書、通信貸款申
    請書、或餘額代償申請書，並於申請人簽名欄內偽造「蔡秋
    燕」之署押，並檢附蔡秋燕身分影本，分別持向各該銀行承
    辦人員申請信用卡、現金卡或貸款、或申請餘額代償、代償
    其他銀行信用卡未清償帳款而行使之，致使各銀行承辦人員
    陷於錯誤，分別核發如附表一所示之信用卡、現金卡；或貸
    款予陳淑美收受（備註一）；或允為代償他銀行未清償之帳
    款（備註二）。陳淑美於收受附表一所示信用卡、現金卡後
    ，便在卡片背面偽簽「蔡秋燕」之署押，足以生損害於蔡秋
    燕，及各家發卡銀行對信用卡、現金卡核發、客戶資料管理
    業務之正確性（附表一編號15除外）。㈡陳淑美取得上述信
    用卡、現金卡後，即基於意圖為自己不法所有之詐欺取財犯
    意，及偽造私文書加以行使之各別犯意，分別於如附表五各
    編號所示時、地，持附表五各編號所示之信用卡或現金卡，
    前往各該特約商店刷卡消費，或由自動付款設備預借現金。
    因認被告此部分行為也涉犯刑法第216條、第210條之行使偽
    造私文書罪嫌、修正前刑法第339條第1項、第2項之詐欺取
    財或詐欺得利罪嫌、修正前刑法第339條之2第1項之非法由
    自動付款設備取財罪嫌。
二、新舊法比較
　㈠刑法於95年7月1日修正公布施行後，業已刪除第55條、第56
    條關於牽連犯、連續犯之規定，則有關連續犯、牽連犯之新
    舊法適用原則如下：⒈犯一罪而其方法或結果之行為，均在
    新法施行前者，新法施行後，應依新法第二條第一項之規定
    ，適用最有利於行為人之法律。若其中部分之行為在新法施
    行後者，該部分不能論以牽連犯；⒉連續數行為而犯同一之
    罪名，均在新法施行前者，新法施行後，應依新法第2條第1
    項之規定，適用最有利於行為人之法律。部分之數行為，發
    生在新法施行前者，新法施行後，該部分適用最有利於行為
    人之法律。若其中部分之一行為或數行為，發生在新法施行
    後者，該部分不能論以連續犯。是於新法修正施行後，本件
    被告如附表一（編號15除外）、附表五所示各行為，即須分
    論併罰。此刪除雖非犯罪構成要件之變更，但顯已影響行為
    人刑罰之法律效果，自屬法律有變更，經比較結果，如適用
    新法，則應予分論併罰，依舊法則屬裁判上一罪，自以修正
    前規定有利於被告，即應適用修正前牽連犯、連續犯之規定
    。
  ㈡被告行為後，刑法第80條第1項有關追訴權時效期間之規定，
    業於95年7月1日修正施行。而被告所涉以上罪嫌，其最重本
    刑分別為有期徒刑5年、3年，依修正前刑法第80條第1項第2
    款規定，其追訴權時效為10年，修正後則提高為20年，自以
    修正前即行為時法較有利於被告，依刑法第2條第1項前段之
    規定，本案追訴權時效當適用修正前刑法第80條第1項第2款
    之規定，以10年計算，且其追訴權時效之停止進行，及其期
    間、計算等，亦應一體適用修正前刑法第83條之規定。又犯
    罪行為有連續或繼續之狀態者，其追訴權時效期間自行為終
    了之日起算，且追訴權之時效，如依法律之規定，偵查、起
    訴或審判之程序，不能開始或繼續時，停止其進行，修正前
    刑法第80條第2項及第83條第3項規定甚明。
　㈢被告行為後，刑法第339條第1項、第2項詐欺取財（得利）罪
    、第339之2第1項非法由自動付款設備取財罪，已於103年6
    月18日修正公布施行，同年月20日發生效力，修正後規定，
    其中刑法第339條第1項就法定本刑中之選科或併科罰金部分
    ，從「（銀元）1,000元以下」提高為「50萬元以下」；刑
    法第339條之2第1項就法定本刑中罰金部分，從「1萬元以下
    」提高為「30萬元以下」，經比較後，新法並未有利於被告
    ，依同法第2條第1項前段，被告以上犯行，仍應適用修正前
    之舊法規定。 
三、案件有「時效已完成」之情形者，應為不起訴之處分：又案
    件有「起訴之程序違背規定」之情形者，應諭知不受理之判
    決，刑事訴訟法第252條第2款、303條第1款分別定有明文。
    公訴人認被告如附表一（編號15除外）、附表五所示行為，
    有涉犯刑法第216條、第210條之行使偽造私文書罪、修正前
    刑法第339條第1項、第2項之詐欺取財（得利）罪、修正前
    刑法第339條之2第1項之非法由自動付款設備取財等罪嫌。
    依前項新舊法比較之說明，被告所犯上述條項之罪最高法定
    刑分別為5年、3年，其追訴權時效期間，依修正前刑法第80
    條第1項第2款規定為10年，被告於偵查中因逃匿，經臺灣高
    雄地方檢察署通緝，致偵查不能進行，應一併計算該項追訴
    期間四分之一，合計為12年6月，扣除行使追訴權之期間即9
    5年12月19日開始偵查日至96年5月31日發布通緝日計5月14
    日，是被告如附表一（編號15除外）、附表五所示犯行，其
    追訴權時效自行為最後終了日95年6月22日起算，已於108年
    6月5日屆滿。此部分犯行依上述刑事訴訟法第252條第2款規
    定，本應為不起訴之處分，檢察官未察，仍就此部分犯行提
    起公訴，其起訴之程序顯然違背規定，依前述刑事訴訟法第
    303條第1款規定，自應諭知不受理之判決。
四、被告於審理時辯稱：第1次以告訴人名義申辦信用卡，事先
    有徵得告訴人之同意才去申請，並據此聲請傳喚告訴人到庭
    作證等情，因此部分犯罪事實追訴權之時效已完成，已經本
    院為不受理之判決，理由已詳敘如前，則此部分事實既不經
    本院實質審理，被告如上調查證據之聲請，顯無調查之必要
    ，僅此敘明。　　
據上論斷，應依刑事訴訟法第299條第1項前段、303條第1款，判
決如主文。
本案經檢察官任亭提起公訴；檢察官王啟明到庭執行職務。
中　　華　　民　　國　　111 　年　　10 　　月　　5　　日
                  刑事第九庭  審判長法  官  陳芸珮 
　　　　　　　　　                
　　　　　　　　　                  法  官  張瀞文
　　　　　　　　　
                　　　　　　　　　  法　官  黃三友
以上正本證明與原本無異。
如不服本判決應於收受判決後20日內向本院提出上訴書狀，並應
敘述具體理由。其未敘述上訴理由者，應於上訴期間屆滿後20日
內向本院補提理由書(均須按他造當事人之人數附繕本)「切勿逕
送上級法院」。
中　　華　　民　　國　　111 　年　　10 　　月　　5　　日
                                    書記官  林豐富
附錄論罪之法條：
刑法第210條
偽造、變造私文書，足以生損害於公眾或他人者，處5 年以下有
期徒刑。
刑法第216條
行使第210條至第215條之文書者，依偽造、變造文書或登載不實
事項或使登載不實事項之規定處斷。
修正前刑法第339條第1項、第2項
意圖為自己或第三人不法之所有，以詐術使人將本人或第三人之
物交付者，處5 年以下有期徒刑、拘役或科或併科1千元以下罰
金。
以前項方法得財產上不法之利益或使第三人得之者，亦同。
修正前刑法第339條之2第1項
意圖為自己或第三人不法之所有，以不正方法由自動付款設備取
得他人之物者，處3 年以下有期徒刑、拘役或1萬元以下罰金。

附表一
陳淑美冒用蔡秋燕名義申請信用卡、現金卡、貸款等之文書
編號  申請日期         偽造之文件         偽造之署押 1 91年12月13日 中國信託銀行卡號0000000000000000信用卡申請書 申請書正卡人簽名欄偽造之「蔡秋燕」署押1 枚 2 93年1 月12日 中國信託銀行卡號0000000000000000信用卡申請書 申請書正卡人簽名欄偽造之「蔡秋燕」署押1 枚 3 93年5 月20日 中國信託銀行卡號0000000000000000信用卡申請書 升等加辦金卡專用申請書正卡人簽名欄偽造之「蔡秋燕」署押1 枚 4  中國信託銀行卡號0000000000000000信用卡申請書  5 93年9 月6日 中國信託銀行卡號0000000000000000信用卡申請書 申請書正卡人簽名欄偽造之「蔡秋燕」署押1枚 6  中國信託銀行卡號0000000000000000信用卡申請書  7  中國信託銀行卡號0000000000000000信用卡申請書  8 93年4 月11日 中國信託銀行卡號000000000000現金卡申請書 現金卡申請書立約人（借款人）簽名欄偽造之「蔡秋燕」署押1 枚 9 94年4 月14日 中國信託銀行簡易通信貸款申請書暨約定書（核貸30萬元） 簡易通信貸款申請書暨約定書借款人簽名欄偽造之「蔡秋燕」署押1枚 10 93年9 月29日前某日 第一銀行信用卡申請書 信用卡申請書正卡人簽名欄偽造之「蔡秋燕」署押1枚 11 91年3 月17日 富邦銀行卡號0000000000000000信用卡申請書 申請書正卡人簽名欄偽造之「蔡秋燕」署押1枚 12  富邦銀行卡號0000000000000000信用卡申請書  13 92年11月18日 富邦銀行卡號0000000000000000信用卡申請書 申請書正卡人簽名欄偽造之「蔡秋燕」署押1枚 14 93年2 月25日 富邦銀行卡號0000000000000000信用卡申請書 申請書正卡人簽名欄偽造之「蔡秋燕」署押1枚 15 95年9 月19日 富邦銀行卡號0000000000000000信用卡申請書 申請書正卡人簽名欄偽造之「蔡秋燕」署押2枚，及核發之信用卡背面簽名欄偽造之「蔡秋燕」署押1枚 16 94年3 月10日 富邦銀行卡號000000000000現金卡申請書 申請書個人資料告知書簽收欄偽造之「蔡秋燕」署押1 枚及申請人簽名欄偽造之「蔡秋燕」署押1枚 17 92年7 月1日 台新銀行卡號0000000000000000信用卡申請書 申請書正卡申請人簽名欄偽造之「蔡秋燕」署押1枚 18 93年5 月6日 台新銀行卡號0000000000000000信用卡申請書 申請書正卡申請人簽名欄偽造之「蔡秋燕」署名1 枚及授權業務員本人填寫申請書內之其他資料，且該資料均經本人確認無誤之授權人欄偽造之「蔡秋燕」署押1 枚 19 94年9 月某日 台新銀行卡號0000000000000000信用卡申請書 申請書個人資料告知書簽收欄偽造之「蔡秋燕」署押1 枚及正卡申請人簽名欄偽造之「蔡秋燕」署押1 枚 20 94年4 月27日 台新銀行「通信貸款」申請書（核貸30萬元） 「通信貸款」申請書立約人簽名欄偽造之「蔡秋燕」署押2枚 21 93年2 月13日 誠泰銀行卡號0000000000000000信用卡申請書、餘額代償申請書 申請書個人資料告知書簽收欄偽造之「蔡秋燕」及正卡申請人簽名欄偽造之「蔡秋燕」署押各1枚；餘額代償申請書申請人簽名欄偽造之「蔡秋燕」署押1 枚 22 93年5 月17日 聯邦銀行卡號0000000000000000信用卡申請書 申請書正卡人簽名欄偽造之「蔡秋燕」署押1枚 23 93年12月30日 聯邦銀行卡號0000000000000000信用卡申請書 申請書正卡人簽名欄偽造之「蔡秋燕」署押1枚 24  聯邦銀行卡號0000000000000000信用卡申請書  25  聯邦銀行卡號0000000000000000信用卡申請書  26 94年12月13日 聯邦銀行卡號0000000000000000信用卡申請書 申請書個人資料告知書簽收欄偽造之「蔡秋燕」署押1 枚及申請人簽名欄偽造之「蔡秋燕」署押1枚 27 94年6 月15日 聯邦銀行「輕鬆入貸」信用卡通信貸款申請書（94年6月21日核貸10萬元） 申請書申請人簽名欄偽造之「蔡秋燕」署押1 枚 28 93年3 月29日 玉山銀行卡號0000000000000000信用卡申請書 申請書正卡人簽名欄偽造之「蔡秋燕」署押1 枚 29 94年1 月12日 遠東銀行卡號0000000000000000信用卡申請書 申請書正卡人簽名欄偽造之「蔡秋燕」署押1 枚 30  遠東商銀「減償3 方案」申請表（代償中國信託銀行87,000元；富邦銀行34,000元） 申請表之申請人簽名欄偽造之「蔡秋燕」署押1枚 31 94年1 月24日 元大銀行卡號0000000000000000信用卡申請書 申請書正卡人簽名欄偽造之「蔡秋燕」署押1 枚 32 94年1 月24日 匯豐銀行卡號0000000000000000信用卡申請書 申請書正卡人簽名欄偽造之「蔡秋燕」署押1 枚 33 92年6 月16日 慶豐銀行卡號0000000000000000信用卡申請書 信用卡申請書正卡人簽名欄偽造之「蔡秋燕」署押1枚 

備註一
（貸款部分）
⑴於94年4月14日，未經蔡秋燕之同意，冒用蔡秋燕之名義，持上
  開所持有之身分證影本，向中國信託銀行申辦簡易通信貸款新
  臺幣（下同）30萬元，並在中國信託銀行申辦簡易通信貸款申
  請書暨約定書立約人欄位，偽簽「蔡秋燕」之署押，偽造蔡秋
  燕申辦貸款之上開申請書，持向中國信託銀行貸款而行使之，
  致中國信託銀行陷於錯誤，如數貸與上開金額。
⑵於94年4月27日冒用蔡秋燕之名義，持上開所持有之蔡秋燕身分
  證影本，向台新銀行申辦通信貸款30萬元，並在台新銀行通信
  貸款申請書立約人欄偽簽「蔡秋燕」之署押，偽造蔡秋燕申辦
  貸款之申請書，持向台新銀行貸款而行使之，致台新銀行陷於
  錯誤，如數貸與上開金額。
⑶於94年6月15日冒用蔡秋燕之名義，持上開所持有之蔡秋燕身分
  證影本，向聯邦銀行申辦通信貸款30萬元，並在聯邦銀行「輕
  鬆入貸」信用卡通信貸款申請書立約人欄偽簽「蔡秋燕」之署
  押，偽造蔡秋燕申辦貸款之申請書，持向聯邦銀行貸款而行使
  之，致聯邦銀行陷於錯誤，於94年6月21日撥貸10萬元。
備註二
（代償他銀行債款部分）
⑴於93年2月13日在誠泰銀行餘額代償申請書上之申請人簽名欄内
  偽簽「蔡秋燕」之署押，持向誠泰銀行申請餘額代償而行使之
  ，致誠泰銀行陷於錯誤，分別核准代償台新銀行及中國信託商
  業銀行信用卡未清償款項各34,304元、15,696元
⑵於94年1月12日向遠東銀行申辦信用卡並同時申請代償中國信託
  銀行、富邦銀行信用卡未清償帳款，致遠東銀行陷於錯誤，分
  別核准代償中國信託商業銀行及富邦銀信用卡未清償款項各87
  ,000元、34,000元。
　
附表二 
中國信託商業銀行卡號0000000000000000信用卡      編號   交易日期 消費金額         商店名稱  偽造之署押   宣告刑 1 95年10月11日 25,000 大伊統百貨股份有限公司 持卡人簽名欄偽造之「蔡秋燕」署押1枚 有期徒刑4月 2 95年11月2日 10,000 大伊統百貨股份有限公司 持卡人簽名欄偽造之「蔡秋燕」署押1枚 有期徒刑3月 慶豐銀行卡號0000000000000000信用卡      3 95年8月1日 2,000 大統百貨 持卡人簽名欄偽造之「蔡秋燕」署押1 枚 有期徒刑2月 

附表三
聯邦銀行卡號0000000000000000信用卡        宣告刑 編號   交易日期 消費金額         商店名稱  偽造之署押  1 95年8月1日 6,000 大伊統百貨股份有限公司 無 拘役30日 2 95年10月11日 5,000 大伊統百貨股份有限公司 無 拘役25日 富邦銀行      卡號0000000000000000信用卡      3 95年11月2 日 3,100 大伊統百貨股份有限公司 無 拘役15日 卡號0000000000000000信用卡      4 95年7月24 日 1,059 家福（股）公司-五甲分公司一般 無 拘役6日 5 95年8 月1日 9,000 大伊統百貨股份有限公司 無 拘役45日 卡號0000000000000000信用卡      6 95年11月2 日 3,100 大伊統百貨股份有限公司 無 拘役15日 玉山銀行卡號0000000000000000信用卡      7 95年8 月1 日 1,870 大伊統百無貨股份有限公司 無 拘役10日 8 95年8 月6 日 1,068 家樂福-五甲店 無 拘役6日 9 95年8 月8 日 246 家樂福-五甲店 無 拘役5日 10 95年8 月12日 1,150 北基加油站股份有限公司北基復 無 拘役10日 11 95年8 月25日 748 家樂福-五甲店 無 拘役5日 12 95年8 月29日 435 家樂福-五甲店 無 拘役5日 13 95年9 月11日 2,191 家樂福-五甲店 無 拘役10日 14 95年10月6 日 258 家樂福-五甲店 無 拘役5日 15 95年10月19日 1,276 家樂福-五甲店 無 拘役8日 16 95年11月4 日 2,438 家樂福-五甲店 無 拘役12日 遠東銀行卡號0000000000000000信用卡      17 95年7 月18日 1,733 家樂福股份有限公司- 五甲店一般 無 拘役10日 18 95年8 月1 日 9,000 大伊統百貨股份有限公司 無 拘役45日 19 95年11月2 日 7,000 大伊統百貨股份有限公司 無 拘役35日 元大銀行卡號0000000000000000信用卡      20 95年7 月28日 2,001 台灣大哥大- 高雄覺民 無 拘役10日 21 95年8 月1 日 9,000 大伊統百貨股份有限公司 無 拘役45日 22 95年10月11日 6,000 大伊統百貨股份有限公司 無 拘役30日 匯豐銀行卡號0000000000000000信用卡      23 95年8月29日 1,816 台灣大哥大－鳳山五甲 無 拘役10日 24 95年10月23日 562 家福股份有限公司- 五甲店一般 無 拘役5日 25 95年10月27日 1,917 新光三越百貨股份有限公司高雄分公司 無 拘役10日 26 95年11月2日 7,000 台灣大哥大－鳳山五甲 無 拘役35日 

附表四
中國信託商業銀行卡號000000000000現金卡        宣告刑 編號   交易日期 消費金額         商店名稱  偽造之署押  1 95年8月21日 3,000 提領現金 無 拘役20日 2 95年8月21日 1,000 提領現金 無  

附表五（95年7月1日之前）
一、中國信託商業銀行 卡號0000000000000000信用卡       編號   交易日期 消費金額         商店名稱  偽造之署押   備註  1 92年1 月26日 3,632 漢神名店百貨 無   2 92年1 月28日 1,209 家福(股)公司－五甲 無   3 92年2 月26日 1,090 元承珠寶銀樓 無   4 92年2 月26日 500 漢神名店百貨 無   5 92年2 月26日 1,190 漢神名店百貨 無   6 92年2 月28日 15,360 燦坤3C五甲家電館 無   7 92年3 月25日 1,301 家福(股)公司－五甲 無   8 92年4 月28日 2,409 闔家歡KTV－印第安店 無   9 92年5 月1日 10,000 中信銀ATM-前鎮分行（提領現金） 無   10 92年6 月15日 842 家福(股)公司－五甲 無   11 92年6 月23日 1,848 闔家歡KTV－印第安店 無   12 92年7 月4日 5,000 中信銀ATM －前鎮分行（提領現金） 無   13 92年9 月14日 480 漢神名店百貨 無   14 92年9 月28日 173 家福(股)公司－五甲 無   15 92年10月2 日 10,000 中信銀ATM －前鎮分行（提領現金） 無   16 92年10月24日 399 漢神名店百貨 無   17 92年10月28日 368 家福(股)公司－五甲 無   18 92年11月18日 10,000 中信銀ATM －前鎮分行（提領現金） 無   19 92年11月20日 5,000 中信銀ATM －前鎮分行（提領現金） 無   20 93年3 月8 日 953 家福(股)公司－五甲 無   21 93年3 月10日 5,000 中信銀ATM －統一大洋（提領現金） 無   22 93年3月19日 5,000 中信銀ATM-統一來家（提領現金） 無   23 93年3 月24日 1,500 大統百貨公司鳳山分公司 無   24 93年3 月24日 762 家福(股)公司－五甲 無   25 93年3 月30日 556 家福(股)公司－五甲 無   26 93年4 月28日 1,081 家福(股)公司－五甲 無   27 93年8 月8日 8,500 漢神名店百貨 無   28 93年9 月12日 2,450 漢神名店百貨 無   29 93年9 月12日 156 漢神百貨 無   30 93年11月6 日 399 漢神百貨 無   31 93年11月26日 138 漢神名店百貨 無   32 93年12月9 日 70 漢神百貨 無   33 93年12月17日 110 漢神名店百貨 無   34 93年12月17日 117 漢神名店百貨 無   35 94年1 月3 日 192 漢神名店百貨 無   36 94年2 月5 日 138 太平洋崇光百貨 無   37 94年2 月5 日 150 漢神名店百貨 無   38 94年2 月18日 10,000 中信銀ATM －前鎮分行（提領現金） 無   39 94年2 月24日 20,000 中信銀ATM －前鎮分行（提領現金） 無   40 94年2 月24日 20,000 中信銀ATM －前鎮分行（提領現金） 無   41 94年3 月8日 20,000 中信銀ATM －統一大洋（提領現金） 無   42 94年4 月21日 1,500 漢神百貨 無   43 94年4 月21日 1,503 漢神百貨 無   44 94年11月3 日 760 屈臣氏－瑞隆分公司 無   45 94年12月2 日 275 生活工場瑞隆門市部 無   46 95年1 月26日 11,000 大伊統百貨股份有限公司 無   47 95年1 月26日 13,000 大伊統百貨股份有限公司 無   48 95年1 月26日 2,000 大伊統百貨股份有限公司 無   49 95年3 月22日 10,000 元承珠寶銀樓 持卡人簽名欄偽造之「蔡秋燕」署押1枚   50 95年5 月6 日 657 屈臣氏- 五甲分公司 持卡人簽名欄偽造之「蔡秋燕」署押1枚   51 95年6 月21日 24,000 新光三越百貨股份有限公司 持卡人簽名欄偽造之「蔡秋燕」署押1枚   卡號0000000000000000信用卡       1 93年5 月2 日 8,500 漢神名店百貨 無   2 93年7 月8 日 149 代償30122月費 無   3 93年8 月9 日 149 代償30122月費 無   4 93年9 月8 日 149 代償30122月費 無   5 93年10月8 日 538 代償30122月費 無   6 93年11月8 日 149 代償30122月費 無   7 93年12月8 日 149 代償30122月費 無   8 94年1 月10日 149 代償30122月費 無   9 94年2 月14日 149 代償30122月費 無   10 94年3 月8 日 149 代償30122月費 無   11 94年4 月8 日 149 代償30122月費 無   12 94年5 月6 日 12,600 富邦保險 無   13 94年5 月9日 149 代償30122月費 無   14 94年6 月8 日 149 代償30122月費 無   卡號0000000000000000信用卡       1 93年9 月12日 1,058 大樂（股）公司光華分公司 無   2 93年10月1 日 908 屈臣氏－鳳山分公司 無   3 93年10月4 日 903 家福（股）公司-五甲 無   4 93年10月8 日 184 屈臣氏－鳳山分公司 無   5 94年1 月24日 383 屈臣氏－五甲分公司 無   6 94年1 月29日 1,123 家福（股）公司-五甲 無   7 94年6 月6 日 254 屈臣氏－五甲分公司 無   8 94年8 月21日 280 屈臣氏－楠梓分公司 無   銷帳編號0000000000000000       1 93年7月8日 30,155 代償30122 富邦銀行（代償富邦信用卡款） 無   0000000000000000（申請帳款分期之虛擬帳號）       1 95年2 月23日 5,432 帳款分期金01－12 無   2 95年2 月24日 6,509 帳款分期金手續費 無   3 95年3 月28日 5,423 帳款分期金02－12 無   4 95年4 月28日 5,423 帳款分期金03－12 無   5 95年5 月29日 5,423 帳款分期金04－12 無   6 95年6 月28日 5,423 帳款分期金05－12 無   7 95年7 月28日 5,423 帳款分期金06－12 無   8 95年8 月28日 5,423 帳款分期金07－12 無   9 95年9 月28日 5,423 帳款分期金08－12 無   10 95年10月30日 5,423 帳款分期金09－12 無   11 95年11月28日 5,423 帳款分期金10－12 無   12 95年12月7 日 10,846 帳款分期金餘額結清 無   卡號000000000000現金卡       1 93年4 月26日 20,000 提領現金 無   2 93年4 月28日 10,000 提領現金 無   3 93年10月21日 10,000 提領現金 無   4 93年12月22日 3,000 提領現金 無   5 94年9 月26日 10,000 提領現金 無   6 94年11月4 日 10,000 提領現金 無   7 94年12月1 日 20,000 提領現金 無   8 94年12月15日 10,000 提領現金 無   9 94年12月23日 10,000 提領現金 無   10 94年12月27日 10,000 提領現金 無   11 95年4 月18日 3,000 提領現金 無   12 95年5 月23日 2,000 提領現金 無  二、第一銀行 0000000000000000信用卡       1 93年9 月29日 20,000 第一銀行五甲分行（預借現金） 無   2 93年10月26日 10,000 第一銀行五甲分行（預借現金） 無   3 94年5 月11日 16,300 大樂量販光華店 無   4 94年5 月20日 149 大伊統百貨 無   5 94年5 月20日 280 大伊統百貨 無   6 94年5 月23日 830 圍的世界五甲店 無   7 94年5 月26日 438 家樂福五甲店 無   8 94年5 月28日 1,580 新光三越百貨 無   9 94年6 月19日 1,100 新厝加油店 無   10 94年6 月21日 1,039 家樂福五甲店 無   11 94年6 月25日 612 家樂福五甲店 無   12 94年7 月1 日 1,180 甲洲加油站 無   13 94年7 月7 日 1,280 香格格汽車旅館 無   14 94年7 月8 日 1,580 雅格櫃式汽車旅館 無   15 94年11月22日 1,830 台灣大哥大高雄明誠店 無   16 95年2 月11日 1,057 家樂福五甲店 無   17 95年5 月10日 263 金銀島購物中心 無   18 95年5 月24日 2,000 第一銀行五甲分行 無   19 95年5 月24日 2,000 第一銀行五甲分行 無   20 95年6 月13日 28,200 大伊統百貨 無  三、富邦銀行 卡號0000000000000000信用卡       1 91年4 月23日 730 家福股份有限公司 無   2 91年5 月20日 1,115 家福股份有限公司 無   3 91年5 月20日 278 屈臣氏百佳股份有限公司 無   4 91年6 月10日 1,948 家福股份有限公司 無   5 91年6 月16日 1,187 家福股份有限公司 無   6 91年6 月18日 1,608 遠百企業（股）公司－高雄平等 無   7 91年7 月9日 1,351 家福（股）公司－五甲分公司 無   8 91年8 月12日 540 個人責任保險 無   9 91年8 月13日 1,509 丁丁藥局－大昌店 無   10 91年9 月11日 270 富邦產物意外保障計劃第03－12 無   11 91年9 月14日 455 屈臣氏百佳股份有限公司五甲分公司 無   12 91年9 月16日 1,400 壹翔服飾名店 無   13 91年9 月16日 900 壹翔服飾名店 無   14 91年9 月18日 468 屈臣氏百佳股份有限公司五甲分公司 無   15 91年9 月22日 275 遠百企業（股）公司－高雄平等 無   16 91年9 月24日 270 富邦產物意外保障計劃第04－12 無   17 91年10月1日 2,208 闔家歡視聽歌唱歌城 無   18 91年10月21日 270 富邦產物意外保障計劃第05－12 無   19 91年11月18日 3,420 家福（股）公司－五甲分公司 無   20 91年11月20日 270 富邦產物意外保障計劃第06－12 無   21 91年11月23日 312 家福（股）公司－五甲分公司 無   22 91年11月30日 10,000 富邦提款機預借現金 無   23 91年12月9 日 743 家福（股）公司－五甲分公司 無   24 91年12月16日 165 大伊統百貨股份有限公司 無   25 91年12月20日 270 富邦產物意外保障計劃第07－12 無   26 92年1 月2 日 10,000 富邦提款機預借現金 無   27 92年1 月7 日 971 家福（股）公司－五甲分公司 無   28 92年1 月8 日 990 太平洋崇光百貨股份有限公司高雄分公司 無   29 92年1 月20日 270 富邦產物意外保障計劃第08－12 無   30 92年1 月29日 287 屈臣氏百佳股份有限公司五甲分公司 無   31 92年2 月20日 270 富邦產物意外保障計劃第09－12 無   32 92年3 月20日 270 富邦產物意外保障計劃第10－12 無   33 92年4 月21日 270 富邦產物意外保障計劃第11－12 無   34 92年5 月20日 270 富邦產物意外保障計劃第12－12 無   35 92年6 月12日 450 預借現金手續費（預借10,000) 無   36 92年6 月12日 10,000 富邦提款機預借現金 無   37 92年7 月8 日 270 富邦產物意外保障計劃第01－12 無   38 92年8 月5 日 270 富邦產物意外保障計劃第02－12 無   39 92年9 月5 日 270 富邦產物意外保障計劃第03－12 無   40 92年12月5 日 270 富邦產物意外保障計劃第06－12 無   41 92年12月8 日 478 大樂（股）公司光華分公司 無   42 92年12月29日 170 預借現金手續費（預借2,000) 無   43 92年12月29日 2,000 富邦提款機預借現金 無   44 93年1 月5 日 270 富邦產物意外保障計劃第07－12 無   45 93年2月5 日 270 富邦產物意外保障計劃第08－12 無   46 93年3月5 日 270 富邦產物意外保障計劃第09－12 無   47 93年4月5 日 270 富邦產物意外保障計劃第10－12 無   48 93年5月5 日 270 富邦產物意外保障計劃第11－12 無   49 93年6 月7 日 270 富邦產物意外保障計劃第12－12 無   50 93年7 月6 日 270 富邦產物意外保障計劃第01－12 無   51 93年8 月5 日 270 富邦產物意外保障計劃第02－12 無   52 93年9 月6 日 450 預借現金手續費（預借10,000) 無   53 93年9 月6 日 10,000 富邦提款機預借現金 無   54 93年9 月6 日 270 富邦產物意外保障計劃第03－12 無   55 93年10月5 日 270 富邦產物意外保障計劃第04－12 無   56 93年11月5 日 270 富邦產物意外保障計劃第05－12 無   57 93年12月6 日 270 富邦產物意外保障計劃第06－12 無   58 94年1 月5 日 270 富邦產物意外保障計劃第07－12 無   59 94年2 月5 日 270 富邦產物意外保障計劃第08－12 無   60 94年3 月7 日 270 富邦產物意外保障計劃第09－12 無   61 94年4 月6 日 270 富邦產物意外保障計劃第10－12 無   62 94年5 月5 日 270 富邦產物意外保障計劃第11－12 無   63 94年6 月6 日 270 富邦產物意外保障計劃第12－12 無   卡號0000000000000000信用卡       1 91年9 月30日 383 家福（股）公司－五甲分公司 無   2 91年10月23日 856 家福（股）公司－五甲分公司 無   3 91年10月19日 1,000 龍億男飾 無   4 91年11月4 日 648 百企業（股）公司－高雄平等 無   5 91年11月8 日 10,000 富邦提款機預借現金 無   6 91年11月30日 450 預借現金手續費（預借10,000) 無   7 91年11月8 日 450 預借現金手續費（預借10,000) 無   8 91年12月2 日 2,505 闔家歡視聽歌唱歌城 無   9 91年12月13日 10,000 富邦提款機預借現金 無   10 91年12月13日 450 預借現金手續費（預借10,000) 無   11 92年1 月1 日 505 家福（股）公司－五甲分公司 無   12 92年1 月2 日 450 預借現金手續費（預借10,000) 無   13 92年4 月12日 2,000 金牌瑞安藥業股份有限公司 無   14 92年5 月21日 268 家樂福五甲店－家福（股）公司 無   15 92年6 月8 日 1,720 友城飲食店 無   16 92年7 月4 日 205 預借現金手續費（預借3,000) 無   17 92年7 月4 日 3,000 富邦提款機預借現金 無   18 92年9 月14日 859 家樂福五甲店－家福（股）公司 無   19 92年10月6 日 270 富邦產物意外保障計劃第04－12 無   20 92年10月9 日 1,403 家樂福五甲店－家福（股）公司 無   21 92年11月5 日 270 富邦產物意外保障計劃第05－12 無   22 92年12月9 日 280 太平洋崇光百貨高雄店（餐廳） 無   23 92年12月2 日 3,990 燦坤實業股份有限公司 無   卡號0000000000000000信用卡       1 92年12月18日 275 預借現金手續費（預借5,000) 無   2 92年12月18日 5,000 台北銀行營業部（預借現金） 無   3 92年12月20日 1,136 家樂福五甲店－家福（股）公司 無   4 95年1 月13日 984 家福（股）公司－五甲分公司一般 無   5 95年3 月22日 10,000 元承珠寶銀樓 無   卡號0000000000000000信用卡       1 93年4 月8 日 630 旺來昌實（股） 無   2 93年4 月8 日 654 家樂福－五甲店 無   3 93年4 月8 日 431 屈臣氏－五甲分公司 無   4 93年5 月24日 450 預借現金手續費（預借10,000） 無   5 93年5 月24日 10,000 富邦提款機預借現金 無   6 93年5 月28日 450 預借現金手續費（預借10,000） 無   7 93年5 月28日 10,000 富邦提款機預借現金 無   8 93年6 月5 日 450 預借現金手續費（預借10,000） 無   9 93年6 月5 日 10,000 富邦提款機預借現金 無   10 93年7月14日 1,376 家樂福－五甲店 無   11 93年7 月19日 1,062 家樂福－五甲店 無   12 93年7月27日 450 預借現金手續費（預借10,000） 無   13 93年7月27日 10,000 富邦提款機預借現金 無   14 93年8月10日 540 娃娃寵物生活館 無   15 93年8 月19日 799 家樂福－五甲店 無   16 93年8 月25日 450 預借現金手續費（預借10,000） 無   17 93年8 月25日 10,000 富邦提款機預借現金 無   18 93年8 月28日 450 預借現金手續費（預借10,000） 無   19 93年8 月28日 10,000 富邦提款機預借現金 無   20 93年12月15日 651 家樂福－五甲店 無   21 93年12月22日 6,820 漢神名店百貨股份有限（01期） 無   22 94年1 月22日 6,816 漢神名店百貨股份有限（02 期） 無   23 94年1 月31日 2,647 家樂福－五甲店 無   24 94年2 月7 日 500 娃娃寵物生活館 無   25 94年2 月22日 6,816 漢神名店百貨股份有限（03期） 無   26 94年3 月8 日 450 預借現金手續費（預借10,000） 無   27 94年3 月8 日 10,000 富邦提款機預借現金 無   28 94年3 月22日 6,816 漢神名店百貨股份有限（04期） 無   29 94年3 月27日 384 家樂福－五甲店 無   30 94年4 月22日 6,816 漢神名店百貨股份有限（05期） 無   31 94年5 月4 日 307 家樂福－五甲店 無   32 94年5 月8日 1,240 新光三越百貨股份有限（01期） 無   33 94年5 月22日 6,816 漢神名店百貨股份有限（06 期） 無   34 94年6 月8 日 1,240 新光三越百貨股份有限（02期） 無   35 94年7 月8 日 1,240 新光三越百貨股份有限（03期） 無   36 94年8 月8 日 1,240 新光三越百貨股份有限（04期） 無   37 94年9 月8 日 1,240 新光三越百貨股份有限（05期） 無   38 94年10月8 日 1,240 新光三越百貨股份有限（06期） 無   39 95年2月14日 900 牛稼莊牛肉專賣店 無   40 95年2 月16日 1,218 家福（股）公司－五甲分公司一般 無   41 95年3 月5 日 1,010 台北林季火鍋鳳山店 無   42 95年4 月8 日 3,219 享溫馨KTV－復興店 無   43 95年4 月18日 450 預借現金手續費（預借10,000) 無   44 95年4 月18日 10,000 富邦提款機預借現金 無   45 95年5 月14日 8,000 享溫馨KTV－復興店 無   46 95年5 月24日 205 預借現金手續費（預借3,000) 無   47 95年5 月24日 3,000 富邦提款機預借現金 無   卡號000000000000現金卡       1 94年9月25日 20,000 提領現金 無   2 94年11月2 日 20,000 提領現金 無   3 94年11月23日 20,000 提領現金 無   4 94年11月30日 20,000 提領現金 無  四、台新銀行 卡號0000000000000000、0000000000000000、0000000000000000信用卡       1 92年7 月18日 990 太平洋崇光百貨高雄分公司 無   2 92年7 月18日 1,044 太平洋崇光百貨高雄分公司 無   3 92年7 月22日 541 家樂福五甲店 無   4 92年8 月18日 20,000 ATM 台新預借現金 無   5 92年9 月1 日 767 家樂福五甲店 無   6 92年10月29日 5,000 ATM 台新預借現金 無   7 92年11月27日 10,000 ATM 台新預借現金 無   8 92年11月30日 1,000 新光三越百貨高雄分公司 無   9 92年12月26日 5,000 ATM 台新預借現金 無   10 93年1 月5 日 535 家樂福五甲店 無   11 93年3 月19日 10,000 ATM 台新預借現金 無   12 93年3 月21日 10,000 ATM 台新預借現金 無   13 93年3 月30日 5,000 ATM 台新預借現金 無   14 93年5 月4 日 5,000 ATM 台新預借現金 無   15 93年5 月6 日 310 新光三越百貨高雄分公司 無   16 93年5 月11日 439 家樂福五甲店 無   17 93年5 月29日 1,292 家樂福五甲店 無   18 93年6 月5 日 490 阿花的店 無   19 93年6 月7 日 209 家樂大順店 無   20 93年8 月1 日 999 新光三越百貨高雄分公司 無   21 93年8 月14日 962 燦坤實業－分期 無   22 93年8 月7 日 3,500 健都企業有限公司 無   23 93年9 月5 日 418 新光三越百貨高雄分公司 無   24 93年9 月5 日 2,970 新光三越百貨高雄分公司 無   25 93年8 月14日 958 燦坤實業－分期 無   26 93年8 月30日 598 家樂福五甲店 無   27 93年8 月14日 958 燦坤實業－分期 無   28 93年8 月14日 958 燦坤實業－分期 無   29 93年11月19日 888 新光三越百貨高雄分公司 無   30 93年11月25日 750 新光三越百貨高雄分公司 無   31 93年8 月14日 958 燦坤實業－分期 無   32 93年8 月14日 958 燦坤實業－分期 無   33 94年2 月5 日 520 新光三越百貨高雄分公司 無   34 94年2 月5 日 2,980 新光三越百貨高雄分公司 無   35 93年8 月14日 958 燦坤實業－分期 無   36 94年2 月17日 120 新光三越百貨高雄分公司 無   37 94年2 月17日 299 新光三越百貨高雄分公司 無   38 94年3 月8 日 20,000 ATM 台新預借現金 無   39 94年3 月8 日 20,000 ATM 台新預借現金 無   40 93年8 月14日 958 燦坤實業－分期 無   41 93年8 月14日 958 燦坤實業－分期 無   42 94年5 月8 日 3,400 新光三越百貨高雄分公司 無   43 94年5 月8 日 3,335 新光三越百貨高雄分公司－分期 無   44 93年8 月14日 958 燦坤實業－分期 無   45 94年5 月8 日 3,333 新光三越百貨高雄分公司－分期 無   46 93年8 月14日 958 燦坤實業－分期 無   47 94年5 月8 日 3,333 新光三越百貨高雄分公司－分期 無   48 93年8 月14日 958 燦坤實業－分期 無   49 94年5 月8 日 3,333 新光三越百貨高雄分公司－分期 無   50 94年5 月8 日 3,333 新光三越百貨高雄分公司-分期 無   51 94年5 月8 日 3,333 新光三越百貨高雄分公司－分期 無   52 94年12月2 日 879 新光三越百貨高雄分公司 無   53 95年6 月21日 8,000 新光三越百貨高雄分公司 無  五 聯邦銀行 卡號0000000000000000信用卡       1 93年6 月6 日 7,420 長虹小吃店 無   2 93年6 月7 日 1,019 家樂福－五甲店 無   3 93年6 月18日 20,000 聯邦銀行（預借現金） 無   4 93年7 月2 日 10,000 安泰商業銀行鳳山分行（預借現金） 無   5 93年7 月21日 780 佳迪福保險930714～930913 無   6 93年9 月16日 390 佳迪福保險930714～930913 無   7 93年9 月23日 889 娃娃寵物生活館 無   8 93年10月19日 235 大樂（股）公司光華分公司 無   9 93年10月21日 390 佳迪福保險930714～930913 無   10 93年10月28日 799 開普洋菸酒股份有限公司 無   11 93年11月17日 390 佳迪福保險930714～930913 無   12 93年11月19日 980 太平洋崇光百貨股份有限公司高雄分公司 無   13 93年12月8 日 1,223 家樂福－五甲店 無   14 93年12月16日 390 佳迪福保險930714～930913 無   15 93年12月21日 1,250 威騰皮鞋坊 無   16 94年1 月19日 390 佳迪福保險930714～930913 無   17 94年2 月17日 390 佳迪福保險930714～930913 無   18 94年3 月16日 390 佳迪福保險930714～930913 無   19 94年4 月20日 390 佳迪福保險930714～930913 無   20 94年4 月23日 404 家樂福－-五甲店 無   21 94年5 月18日 390 佳迪福保險930714～930913 無   22 94年6 月15日 390 佳迪福保險930714～930913 無   23 94年7 月20日 390 佳迪福保險930714～930913 無   24 94年8 月17日 390 佳迪福保險930714～930913 無   25 94年9 月14日 390 佳迪福保險930714～930913 無   26 94年10月19日 390 佳迪福保險930714～930913 無   27 94年11月4 日 189 大樂（股）公司光華分公司 無   28 94年11月16日 390 佳迪福保險930714～930913 無   29 94年12月14日 390 佳迪福保險930714～930913 無   30 94年1 月18日 390 佳迪福保險930714～930913 無   31 94年2 月15日 390 佳迪福保險930714～930913 無   32 94年3 月15日 390 佳迪福保險930714～930913 無   33 94年4 月19日 390 佳迪福保險930714～930913 無   34 94年5 月17日 390 佳迪福保險930714～930913 無   35 94年6 月14日 390 佳迪福保險930714～930913 無   36 94年7 月19日 390 佳迪福保險930714～930913 無   卡號0000000000000000信用卡       1 94年1 月25日 933 大樂（股）公司光華分公司 無   2 94年12月9 日 104 大樂光華店 無   3 94年1 月26日 1,288 大樂股份有限公司 無   4 94年1 月26日 665 大樂股份有限公司 無   卡號0000000000000000信用卡       1 94年1 月30日 184 大伊統百貨股份有限公司 無   2 94年1 月30日 950 大伊統百貨股份有限公司 無   3 94年2 月6 日 17,670 大伊統百貨股份有限公司 無   4 94年2 月6 日 351 大伊統百貨股份有限公司 無   5 94年2 月28日 148 大伊統百貨股份有限公司 無   6 94年4 月26日 3,568 分期帳款－大統和平第1 期 無   7 94年4 月26日 3,566 郵購分期帳款－大統和平第2 期 無   8 94年4 月26日 3,566 郵購分期帳款－大統和平第3 期 無   卡號0000000000000000信用卡       1 95年1 月26日 853 大伊統百貨股份有限公司    2 95年5 月26日 16,668 分期帳款－大統和平第1 期    3 95年5 月26日 16,666 分期帳款－大統和平第2 期    4 95年5 月26日 16,666 分期帳款－大統和平第3 期    卡號0000000000000000信用卡       1 94年6 月21日 100,000 通信預支輕鬆入貸10萬元（貸款）   六、玉山銀行 卡號0000000000000000信用卡       1 93年4 月12日 1,000 壹翔服飾名店 無   2 93年4 月23日 42,258 預借現金－代償 無   3 93年5 月2 日 990 漢神名店百貨股份有限公司 無   4 93年5 月3 日 1,218 家樂福－珠寶五甲店 無   5 93年5 月6 日 3,650 新光三越百貨股份有限公司高雄分公司 無   6 94年7 月16日 20,000 順益汽車五甲廠 無   7 94年8 月21日 1,230 台亞石油股份有限公司-華泰站 無   8 94年8 月29日 2,509 台灣大哥大－高雄明誠 無   9 94年8 月30日 671 家樂福－五甲店 無   10 94年9 月6 日 199 大伊統百貨股份有限公司 無   11 94年9 月6 日 190 大伊統百貨股份有限公司 無   12 94年12月9 日 469 大樂（股）公司光華分公司 無   13 94年12月27日 2,366 台灣大哥大－高雄明誠司高雄分公司 無   14 94年12月31日 834 新光三越百貨股份有限公司高雄分公司 無   15 95年5 月21日 518 家樂福－五甲店 無   16 95年5 月22日 1,739 台灣大哥大－高雄明誠 無   17 95年6 月12日 1,300 地中水旅館 無  七、遠東銀行 卡號0000000000000000信用卡       1 94年6 月6 日 1,564 新光三越百貨股份有限公司高雄分公司 無   2 94年6 月6 日 639 家樂福－五甲店 無   3 94年11月15日 1,263 家樂福－五甲店 無   4 94年11月18日 800 久億藥品有限公司 無   5 94年11月23日 14 家樂福－五甲店 無   6 94年12月5 日 1,088 家樂福－五甲店 無   7 94年12月28日 16,000 大伊統百貨股份有限公司 無   8 95年6 月22日 18,000 大伊統百貨股份有限公司 無  八、元大銀行 卡號0000000000000000信用卡       1 94年1 月28日 35,000 餘額代償－聯邦商業0000000000000000 無   2 94年1 月28日 44,000 餘額代償－台新銀行0000000000000000 無   3 94年5 月11日 25,000 大樂（股）公司光華分公司 無   4 94年9 月29日 3,273 屈臣氏－五甲分公司 無   5 94年11月2 日 798 家樂福－五甲店 無   6 94年11月2 日 399 圍的世界有限公司－五甲 無   7 94年11月4 日 9,000 元承珠寶銀樓 無   8 94年11月7 日 120 大伊統百貨股份有限公司 無   9 94年11月10日 303 金銀島購物中心 無   10 95年1 月7 日 4,000 新光三越百貨股份有限公司 無   11 95年6 月22日 6,100 大伊統百貨股份有限公司 無  九、匯豐銀行 卡號0000000000000000信用卡       1 93年10月18日 991 家樂福－五甲店 無   2 93年12月26日 20,000 台灣銀行－-CD/ATM （預借現金） 無   3 93年12月26日 750 預借現金手續費 無   4 94年3 月8 日 20,000 台灣銀行－CD/ATM （預借現金） 無   5 94年3 月8 日 750 預借現金手續費 無   6 94年3 月8 日 10,000 台灣銀行－CD/ATM（預借現金） 無   7 94年3 月8 日 450 預借現金手續費 無   8 94年5 月20日 948 家樂福－五甲店 無   9 94年5 月20日 998 大伊統百貨股份有限公司 無   10 94年7 月17日 4,530 御花園自助KTV 無   11 94年8 月12日 2,200 佳珍銀樓 無   12 94年8 月15日 818 新光三越百貨股份有限公司 無   13 94年8 月19日 1,117 家樂福－五甲店 無   14 94年8 月19日 18,000 泰安產物保險股份有限公司 無   15 94年9 月17日 4,133 家樂福－五甲店 無   16 94年9 月26日 409 家樂福－五甲店 無   17 94年9 月27日 1,800 台灣大哥大－鳳山五甲 無   18 94年10月28日 1,896 台灣大哥大－鳳山五甲 無   19 94年12月22日 571 家福股份有限公司－五甲店一般 無   20 95年1 月26日 15,000 大伊統百貨股份有限公司 無   21 95年2 月3日 1,020 鋒駿加油站有限公司 無   22 95年2 月10日 556 家福股份有限公司－五甲店一般 無   23 95年5 月29日 1,146 家福股份有限公司－五甲店一般 無   24 95年6 月21日 1,940 家福股份有限公司－五甲店一般 無   25 95年6 月21日 3,600 新光三越百貨股份有限公司高雄分公司 無  十、慶豐銀行 卡號0000000000000000信用卡       1 92年1 月28日 1,209 家福(股)公司－五甲 持卡人簽名欄偽造之「蔡秋燕」署押1枚  

附表六
編號 發卡銀行         證據名稱       證據出處 1 中國信託商業銀行 卡號0000000000000000信用卡申請書 他三卷頁11、83-85 2  卡號0000000000000000信用卡申請書及消費明細 他三卷頁13、79 3  銀行卡號00000000000000 00、0000000000000000 信用卡申請書 偵二卷頁53 4  卡號0000000000000000、00000000 00000000、0000000000000000 信用卡申請書、消費明細 他三卷頁15、81 5  卡號000000000000現金卡申請書、帳務明細表 他三卷頁35-43 6  簡易通信貸款申請書暨約定書、交易明細 他三卷頁33、89 7 第一商業銀行 卡號0000000000000000信用卡申請書及消費明細 他五卷頁5-63 8  蔡秋燕未辦卡切結書影本乙份 他五卷頁65 9 富邦商業銀行 卡號0000000000000000、0000000000000000信用卡申請書 他一卷頁9 10  卡號0000000000000000信用卡申請書 他一卷頁7-11 11  卡號0000000000000000信用卡申請書 他一卷頁13 12  卡號0000000000000000信用卡申請書 他一卷頁15 13  卡號000000000000現金卡申請書 他一卷頁7 14  信用卡刷卡明細 他二卷頁167-171 15  現金卡交易提領紀錄及貸還款明細 他二卷頁23-25 16  蔡秋燕信用卡未辦卡切結書、指認切結書 他二卷頁29-33、37 17  蔡秋燕現金卡未辦卡聲請書書 他二卷頁35 18 台新銀行 卡號0000000000000000信用卡申請書 他四卷頁7-9 19  卡號0000000000000000信用卡申請書 他四卷頁11-13 20  卡號0000000000000000信用卡申請書 他四卷頁15 21  信用卡消費明細、每月帳單、信用卡還款明細 他四卷頁1-99、115 22  「通信貸款」申請書、核撥通知函影本、還款明細 他四卷頁101-109、117  23  告訴人蔡秋燕之聲明書影本乙紙 他四頁111 24 誠泰商業銀行 卡號0000000000000000信用卡申請書、信用卡徵信審核表 偵一卷頁83-87 25  帳單明細 偵一卷頁57-82 26  信用卡詐欺交易轉銷處理申報表 偵一卷頁53 27  蔡秋燕聲明書及刑事告訴狀 偵一卷頁54-55 28 聯邦商業銀行 卡號0000000000000000信用卡申請書 偵一卷頁97 29  卡號0000000000000000、0000000000000000、0000000000000000信用卡申請書 偵一卷頁99 30  卡號0000000000000000信用卡申請書 偵一卷頁101 31  信用卡消費明細 偵一卷頁103-105 32  「輕鬆入貸」信用卡通信貸款申請書 偵一卷頁267 33 玉山商業銀行 卡號0000000000000000信用卡申請書及消費明細 偵一卷頁109-111 34 遠東商業銀行 卡號0000000000000000信用卡申請書及消費明細 偵一卷頁119、129-131 35  遠東商銀「減担償3 方案」申請表 偵一卷頁121 36 大眾商業銀行 卡號0000000000000000信用卡申請書及消費明細 偵一卷頁137、141 37 匯豐商業銀行 卡號0000000000000000信用卡申請書及消費明細 偵一卷頁147-203 38 慶豐商業銀行 卡號0000000000000000信用卡申請書、信用卡申請書內容確認表及應繳金額明細 偵一卷頁233-235、243  39  105年6月7日、105年8月1日簽帳單各1紙 偵一卷頁245-247 

附表七
編號     發卡銀行   積欠本金     卷證出處 1 中國信託商業銀行 293,757元 院卷頁103 2 第一銀行 58,901元 他五卷頁5 3 富邦銀行 0元 院卷頁97 4 台新銀行 202,397元 他四卷頁3-6 5 誠泰銀行（新光銀行） 31,734元 院卷頁93-95 6 聯邦銀行 114,976元 院卷頁101 7 玉山銀行 48,735元 院卷頁99 8 遠東銀行 129,449元 偵一卷頁131 9 大眾銀行 80,650元 偵一卷頁135 10 匯豐銀行 0元 院卷頁107 11 慶豐銀行（台新銀行） 17,000元 台新銀行（偵一卷頁243、263頁